# 双方合作建造问题

提问人：woheerping 时间：2017-08-04 10:16:03
甲方与乙方合作建造一污水厂，双方约定，污水厂建成后乙方经营 20 年，后产权全部归甲方所有。那么在产权归甲方所有前甲方支付的款项怎么入账呢？

回答人：chenyiwei
请说明主要合作条款，特别是 20 年内的收益和亏损是否完全由乙方享有或承担？甲方是否在运营期内或期满时需向乙方支付相应的金额？甲方是否为政府部门或融资平台企业？甲乙双方承担建设成本的份额和比例？建设成本与预算相比的超支或节约如何分担？

提问人：woheerping 时间：2017-08-08 15:38:04
甲方为融资平台企业，政府授权甲方与已方签定了BOT协议，并代表政府授与已方特许经营权，时间为 20 年。甲方从政府取得了划拨土地作为污水厂用地，并负责土地上的拆迁补偿和厂区的排水、排线等事项而支出一定金额；已方负责污水厂的的设计、建设、运营、维护和移交。特许经营权时间为 20 年，在此期间，甲方向已方支付污水处理费，其他已方收益和亏损由已方自己承担，并向甲方支付土地租金。期间该污水处理厂的财产、设备和设施的所有权归已方。 20 年后，该污水厂无偿移交甲方。现支付的土地拆迁补偿款怎么入账？排水、排线等支出怎么入账？谢谢。

回答人：chenyiwei
甲方支出的该项目拆迁补偿款和建设款项，可以暂作为其他非流动资产处理（或者也可以确认为对项目公司的股权投资），到后续期满无偿收回资产后，再根据具体情况进行处理。

提问人：zengfengxia 时间：2017-08-14 10:16:48
陈版，这种bot业务，建设方确认金融资产或者无形资产，表明建设方（经营方）不是污水处理厂的业主，不享有污水处理厂资产的风险和报酬，相对应的，相关资产是不是应当由授予方确认计量？

回答人：chenyiwei
授予方通常是政府部门，不执行企业会计准则，因此不在讨论范围内。